【裁判字號】    99,易,1115
【裁判日期】    990712
【裁判案由】    竊盜
【裁判全文】
臺灣高雄地方法院刑事判決              99年度易字第1115號
公  訴  人  臺灣高雄地方法院檢察署檢察官
被      告  乙○○
上列被告因竊盜案件，經檢察官提起公訴（99年度偵字第17656
號），經本院改依簡式審判程序，判決如下：
    主  文
乙○○攜帶兇器竊盜，處有期徒刑陸月，如易科罰金以新台幣壹
仟元折算壹日。緩刑貳年，緩刑期間付保護管束，並接受法治教
育捌場次。
    事  實
一、乙○○於民國99年5 月17日晚上9 時許，行經高雄市三民區
    ○○○路86號前，見甲○○所有、車牌號碼067-CDY 號普通
    重型機車停放該址無人看管，便萌生意圖為自己不法所有之
    竊盜犯意，以隨身攜帶客觀上足對人之生命、身體、安全構
    成威脅，可作為兇器使用之T 型扳手1 支（未扣案）拆卸機
    車車牌之方式，竊取上開機車之車牌1 面（價值約新臺幣〈
    下同〉300 元）得手。嗣於同年月23日中午12時50分許，因
    乙○○騎乘之車牌號碼8GC-860 號普通重型機車違規停放於
    高雄市前鎮區○○○路153 號前人行道上，為警巡邏時發現
    並前往勸導，經取得乙○○同意後對該車執行搜索，並自該
    車置物箱內起獲甲○○所有之上開車牌1 面，而查悉上情。
二、案經甲○○訴由高雄市政府警察局移送臺灣高雄地方法院檢
    察署檢察官偵查起訴。
    理  由
一、程序部分：
    本件被告乙○○所犯為死刑、無期徒刑或最輕本刑為3 年以
    上有期徒刑以外之罪，其於本院審理中就被訴事實為有罪之
    陳述，經法官告知簡式審判程序之旨，並聽取公訴人及被告
    之意見後，依刑事訴訟法第273 條之1 第1 項規定，裁定進
    行簡式審判程序。
二、認定犯罪事實所憑之證據及理由：
    上揭事實，業據被告於本院準備程序中均坦承不諱，核與證
    人甲○○警詢之證述相符，並有高雄市政府警察局保安警察
    大隊搜索扣押筆錄、扣押物品目錄、贓物認領保管單及查獲
    照片附卷可考（分別見警卷第10頁～第13頁、第24頁～第30
    頁），堪認被告之自白與事實相符，本件事證明確，被告上
    開竊盜犯行堪以認定，應予依法論科。
三、論罪科刑：
  (一)查被告乙○○所使用T 型扳手1 支雖未扣案，然參以該項工
    具既足以持之拆解車牌螺絲，倘非質地堅硬且尖銳之物，實
    難收其效，若用以攻擊人體勢將造成人身傷害，堪認被告所
    持該工具客觀上可對人之生命、身體、安全構成威脅，具有
    危險性，屬刑法第321 條第1 項第3 款所定兇器無訛。是核
    被告所為，係犯刑法第321 條第1 項第3 款攜帶兇器竊盜既
    遂罪。公訴人認被告以徒手竊取車牌，係犯刑法第320 條第
    1 項之普通竊盜既遂罪，容有誤會，惟二者之基本社會事實
    同一，自應變更起訴法條而為審理判決。爰審酌被告正值壯
    年，不思以正當方法賺取財物，竟任意竊取他人財物，行為
    實有可議，惟念及被告所竊取之財物價值非鉅，並經告訴人
    領回，有贓物認領保管單1 紙在卷足憑，告訴人所受損失業
    已減輕，及其事後尚知坦承犯行、深表悔悟等一切情狀，量
    處如主文所示之刑，併參酌被告教育程度、家庭經濟狀況（
    此參見警卷調查筆錄受詢問人欄即明），諭知以1000元折算
    1 日之易科罰金折算標準，以資儆懲。
  (二)又被告未曾因故意犯罪受有期徒刑以上刑之宣告，有臺灣高
    等法院被告前案紀錄表1 份在卷可憑（見本院易字卷第5 頁
    ），且被告因年紀尚輕，思慮欠週，未考量其行為之後果致
    為本件竊盜犯行，本院斟酌其業已坦承犯罪，深具悔意，此
    次侵害之財產法益價值非鉅，復取得告訴人甲○○之宥恕，
    有和解書及本院公務電話紀錄1 紙在卷可考，信經此次教訓
    當知所警惕，應無再犯之虞，本院認本件宣告之刑以暫不執
    行為適當，乃併諭知緩刑2 年，以勵自新。另斟酌被告年輕
    識淺，且法治觀念不足，致為本件犯行，為確保被告能記取
    教訓，以建立尊重法治之正確觀念，並預防被告再犯，本院
    認除前開緩刑宣告外，另有課予被告一定負擔之必要，爰依
    刑法第74條第2 項第8 款規定，併諭知被告應受法治教育8
    場次，以期建立被告遵守法律規範之觀念，藉以預防被告再
    犯。因本院對被告為刑法74條第2 項第8 款預防再犯所為必
    要命令之宣告，是併依刑法第93條第1 項第2 款之規定，諭
    知於緩刑期間付保護管束。
  (三)至用供實施本件犯行之T 型扳手1 支既未扣案，為免日後執
    行上困難，爰不為沒收之宣告，併此敘明。
據上論斷，應依刑事訴訟法273 之1 第1 項、第299 條第1 項前
段、第300 條，刑法第321 條第1 項第3 款、第41條第1 項前段
，第74條第1 項第1 款、第2 項第8 款、第93條第1 項第2 款，
判決如主文。
本案經檢察官李英霆到庭執行職務。
中    華    民    國    99    年    7     月    12    日
                刑事第十八庭    法  官      王  琁
上正本證明與原本無異
如不服本判決應於收受送達後10日內向本院提出上訴書狀，並應
敘述具體理由；如未敘述上訴理由者，應於上訴期間屆滿後20日
內向本院補提理由書（均須按他造當事人之人數附繕本）「切勿
逕送上級法院」。
中    華    民    國    99    年    7     月    12    日
                                書記官      黃國忠
附錄本案論罪科刑法條全文：
中華民國刑法第321條
（加重竊盜罪）
犯竊盜罪而有左列情形之一者，處 6 月以上、 5 年以下有期徒
刑：
一、於夜間侵入住宅或有人居住之建築物、船艦或隱匿其內而犯
    之者。
二、毀越門扇、牆垣或其他安全設備而犯之者。
三、攜帶兇器而犯之者。
四、結夥三人以上而犯之者。
五、乘火災、水災或其他災害之際而犯之者。
六、在車站或埠頭而犯之者。
前項之未遂犯罰之。

司法院資訊處製作；財團法人民間司法改革基金會備份。
